臺灣高等法院刑事判決
111年度上訴字第1760號
上  訴  人  臺灣新北地方檢察署檢察官
被      告  范姜婷

上列上訴人因洗錢防制法等案件，不服臺灣新北地方法院110年
度金訴字第752號，中華民國111年3月31日第一審判決（起訴案
號：臺灣新北地方檢察署110年度偵字第28120號暨移送併辦110
年度偵字第36926、41997、45944號、110年度偵缉字第3415、34
16、3417、3419、3420、3421、3422、3424號、111年度偵字第1
2399號、臺灣臺中地方檢察署111年度偵字第19262號），提起上
訴，本院判決如下：
    主  文
原判決撤銷。
范姜婷幫助犯洗錢防制法第十四條第一項之洗錢罪，處有期徒刑
伍月，併科罰金新臺幣肆萬元，罰金如易服勞役，以新臺幣壹仟
元折算壹日。
    事  實
范姜婷明知將金融機構帳戶資料交給他人使用，常被利用為與財
產有關之犯罪工具，而得預見他人利用其所提供之金融機構帳戶
實行詐欺或其他財產犯罪，並可預見提領他人匯入其所提供金融
帳戶內之來路不明款項後，再轉交與第三人之舉，極可能係他人
收取詐欺所得款項，以掩飾詐欺所得去向、所在，竟仍不違本意
，基於幫助詐欺取財、洗錢之不確定犯意，於民國110年1月初某
日，將其所申辦之中國信託商業銀行帳戶（帳號：000000000000
號，下稱本案帳戶）之存摺、提款卡、網路銀行帳戶及密碼，提
供給姓名、年籍均不詳、自稱「閔俊賢」之詐欺集團成員使用。
嗣「閔俊賢」及其所屬詐欺集團遂基於意圖為自己不法所有之詐
欺取財犯意，於附表所示時間，以附表所示方式詐欺如附表所示
之人，使附表所示之人陷於錯誤，分別匯款如附表所示之金額至
本案帳戶後，旋遭提領。
    理  由
壹、程序方面
一、按被告以外之人於審判外之陳述，經當事人於審判程序同意
    作為證據，法院審酌該言詞陳述或書面陳述作成時之情況，
    認為適當者，得為證據。當事人、代理人或辯護人於法院調
    查證據時，知有刑事訴訟法第159條第1項不得為證據之情形
    ，而未於言詞辯論終結前聲明異議者，視為有前項之同意。
    刑事訴訟法第159條之5第1項、第2項分別定有明文。經查，
    本判決所引用以下被告以外之人於審判外之陳述，迄本案言
    詞辯論終結前，公訴人、被告范姜婷（下稱被告）均未表示
    異議，本院審酌上開證據作成時，並無違法或不當之情況，
    又均無證明力明顯過低之情形，因認上開證據方法均適當得
    為證據，依上揭規定，應均有證據能力。
二、此外，本判決所引用其餘所依憑判斷之非供述證據，亦無證
    據證明係違反法定程序所取得，或其他不得作為證據之情形
    ，且與本案待證事實間復具有相當關聯性，依刑事訴訟法第
    158條之4規定之反面解釋，亦均有證據能力。
貳、本院認定犯罪事實之證據及理由
一、訊據被告固坦承有於事實欄所示時、地，將所申辦之本案帳
    戶之存摺、提款卡、網路銀行帳戶及密碼，提供給自稱「閔
    俊賢」之人。嗣附表各編號所示之人因遭詐騙，致各匯入前
    揭款項至本案帳戶內等情，惟矢口否認有何幫助犯詐欺取財
    或幫助犯一般洗錢之犯行，辯稱：我比較重視朋友，我沒有
    想到他會騙我，才將帳戶借給他，我也是被騙的云云。經查
    ：
  ㈠被告有提供本案帳戶提款卡並告知密碼之行為，附表各編號
    告訴人薛欣婕等人遭詐騙而匯入上開帳戶被提領一空之事實
    　　
　　被告於上開時間、地點將所申辦之本案帳戶之存摺、提款卡
    、網路銀行帳戶及密碼，提供給自稱「閔俊賢」之事實，業
    據被告供述在卷（見本院卷第122頁、原審卷第116頁、第12
    4頁、偵緝卷第29頁），且有被告所申設本案帳戶之客戶基
    本資料及交易明細等在卷可考（見偵36929卷第355至362頁
    ）。又附表各編號告訴人薛欣婕等人於附表所示之時間，經
    詐欺集團成員各以附表所示之詐欺方法詐騙，因而各於附表
    所示之時間，分別轉帳前揭款項至被告申設之本案帳戶內均
    遭提領等情，有附表各編號之證據在卷可查，且為被告所不
    爭執（見本院卷第174至175頁），是以上各情均堪認定。
　㈡被告具有幫助洗錢及幫助他人詐欺取財之不確定故意
　⒈被告之行為有背於金融帳戶使用之常情
　⑴金融帳戶為個人之理財工具，一般民眾皆可自由申請開設金
    融帳戶，並無任何特殊之限制，亦得同時在不同金融機構申
    請多數存款帳戶使用。且衡諸一般常情，金融帳戶之存摺、
    提款卡事關個人財產權益之保障，其專有性甚高，除非本人
    或與本人親密關係者，難認有何理由可自由流通使用該帳戶
    ，一般人均有妥為保管及防止他人任意使用之認識，縱特殊
    情況偶需交付他人使用，亦必深入瞭解用途及合理性，始予
    提供，且該等專有物品如落入不明人士手中，而未加以闡明
    正常用途，極易被利用為與財產有關之犯罪工具，此為吾人
    依一般生活認知所易於體察之常識；而有犯罪意圖者，非有
    正當理由，竟徵求他人提供帳戶，客觀上可預見其目的，係
    供為某筆資金之存入，後再行領出之用，且該筆資金之存入
    及提領過程係有意隱瞞其流程及行為人身分曝光之用意，一
    般人本於一般認知能力均易於瞭解。
　⑵審以被告案發時係年逾30歲之成年人，堪認有長期之工作經
    驗，並非全無社會見識、學識之人，對於一般正常金融帳戶
    之使用與保管，應屬知悉。則被告對於本案對於自稱「閔俊
    賢」之人，真實年籍、姓名、住址均不詳之情況下，僅以臉
    書方式聯繫，竟任意提供本案帳戶提款卡、密碼與對方，顯
    背於金融帳戶使用之常情，以一般人之智識水準豈有毫無起
    疑之理？
  ⑶再者，被告對於自稱「閔俊賢」所從事之工作並不清楚的情
    況下，仍將帳戶提款卡、密碼交予對方，且未約定何時返還
    ，可證被告當時已可預見該名不自行申辦帳戶使用反四處蒐
    集他人存摺之人，可能係遂行不法所有意圖用以詐騙他人，
    又對於提供帳戶予他人使用，可能幫助他人犯罪，但仍以縱
    若有人持以犯罪亦不違反其本意，而有幫助詐騙份子向他人
    詐取財物之不確定故意，應堪認定。
　⒉被告具有幫助洗錢之主觀犯意說明
  ⑴按洗錢防制法所稱洗錢，指下列行為：二、掩飾或隱匿特定
    犯罪所得之本質、來源、去向、所在、所有權、處分權或其
    他權益者。洗錢防制法第2條第2款定有明文。又前揭規定所
    稱之掩飾、隱匿行為，目的在遮掩、粉飾、隱藏、切斷特定
    犯罪所得與特定犯罪間之關聯性，是此類洗錢行為須與欲掩
    飾、隱匿之特定犯罪所得間具有物理上接觸關係（事實接觸
    關係）。而提供金融帳戶提款卡及密碼供他人使用，嗣後被
    害人雖匯入款項，然此時之金流仍屬透明易查，在形式上無
    從合法化其所得來源，未造成金流斷點，尚不能達到掩飾或
    隱匿特定犯罪所得之來源、去向及所在之作用，須待款項遭
    提領後，始產生掩飾、隱匿之結果。故而，行為人提供金融
    帳戶提款卡及密碼，若無參與後續之提款行為，即非洗錢防
    制法第2條第2款所指洗錢行為，無從成立一般洗錢罪之直接
    正犯。然刑法第30條之幫助犯，係以行為人主觀上有幫助故
    意，客觀上有幫助行為，即對於犯罪與正犯有共同認識，而
    以幫助意思，對於正犯資以助力，但未參與實行犯罪之行為
    者而言。幫助犯之故意，除需有認識其行為足以幫助他人實
    現故意不法構成要件之「幫助故意」外，尚需具備幫助他人
    實現該特定不法構成要件之「幫助既遂故意」，惟行為人只
    要概略認識該特定犯罪之不法內涵即可，無庸過於瞭解正犯
    行為之細節或具體內容。此即學理上所謂幫助犯之「雙重故
    意」。金融帳戶乃個人理財工具，依我國現狀，申設金融帳
    戶並無任何特殊限制，且可於不同之金融機構申請多數帳戶
    使用，是依一般人之社會通念，若見他人不以自己名義申請
    帳戶，反而收購或借用別人之金融帳戶以供使用，並要求提
    供提款卡及告知密碼，則提供金融帳戶者主觀上如認識該帳
    戶可能作為對方收受、提領特定犯罪所得使用，對方提領後
    會產生遮斷金流以逃避國家追訴、處罰之效果，仍基於幫助
    之犯意，而提供該帳戶之提款卡及密碼，以利洗錢實行，仍
    可成立一般洗錢罪之幫助犯。
  ⑵被告依自稱「閔俊賢」請求交付本案帳戶提款卡及密碼後，
    該帳戶之實際控制權即由取得提款卡與密碼之人享有，亦即
    ，除非被告將該帳戶之提款卡辦理掛失補發，否則被告自己
    亦無從提領該帳戶內之款項，僅該他人可自由提領存匯入該
    帳戶之款項。換言之，雖然該帳戶之戶名仍為被告之姓名，
    致外觀上存匯入該帳戶之款項係顯示由被告取得，但實際上
    存匯入該帳戶之款項，乃是由真實姓名不詳、實際掌控該帳
    戶之不詳詐欺集團成員取得。如此，告訴人薛欣婕等人遭詐
    騙而匯入款項在該實際掌控被告上開帳戶之人領取之後，該
    等犯罪所得之本質及實際去向即經由匯入被告前揭帳戶之虛
    假交易方式而混淆該其來源及性質而製造斷點，不易查明，
    產生了掩飾詐欺犯罪所得去向之效果。
  ⑶金融機構帳戶係用以存、匯、提款之用，而持提款卡提款者
    只需有提款卡之密碼即足以提領款項，無須有其他年籍資料
    之核對，此為具有一般知識經驗之人所知悉。且依前揭被告
    之供述可知，其提供帳戶是要讓「閔俊賢」為其做金流，可
    見被告對於帳戶提款卡之使用之人欲以其帳戶、提款卡作為
    存、提款使用等情應有認識、瞭解，則其對於將提款卡、密
    碼交付他人使用，該人經由持提款卡提領帳戶內款項之後，
    根本無從查知該真正提領款項之人為何人、更無從查明帳戶
    內款項之去向一情自亦有所預見，卻仍依「閔俊賢」請求告
    知密碼、交付帳戶提款卡，則其對於詐欺集團成員藉由其帳
    戶掩飾犯罪所得去向之結果的發生顯有容任而不違反其本意
    ，被告有幫助詐欺集團掩飾特定犯罪所得去向之洗錢之不確
    定故意，亦堪認定。　
  ㈢被告辯解不可採之理由
  ⒈被告並無幫助詐欺取財及幫助洗錢之不確定故意云云。
　　被告為「閔俊賢」所從事不詳之工作，因而提供個人帳戶，
    足啟疑竇，且於可預見對方欲規避追查金流，仍交付本案帳
    戶之資料，對於其帳戶可能作為詐欺犯罪使用，實已有所預
    見，而即有容任本案犯罪結果發生之不確定故意，且由前述
    被告之智識及社會經驗，業已足認被告在提供上開帳戶資料
    時，其主觀上對於提供帳戶提款卡、密碼可能幫助詐騙份子
    向他人詐取財物，詐欺集團成員更可藉由其帳戶掩飾犯罪所
    得去向之結果的發生等顯有容任而不違反其本意之幫助詐欺
    取財、幫助洗錢之不確定故意。
  ⒉被告亦係被詐欺集團所詐騙云云。
　　依前開所述，被告對金融帳戶借予他人使用嚴重背於常情，
    應有所知，縱使果然發生其所提供之帳戶用作幫助詐騙份子
    向他人詐取財物，並藉由其帳戶掩飾犯罪所得去向之結果，
    益證被告在所不惜之主觀上不確定之犯意。
　⒊綜上，被告前揭所持之辯解，尚非可採。
二、綜上所述，本件事證明確，被告所辯並無可採，被告犯行堪
    予認定，應依法論科。
參、論罪科刑　　
一、核被告所為，係犯刑法第30條第1項前段、洗錢防制法第14
    條第1項之幫助洗錢罪及刑法第30條第1項前段、第339條第1
    項之幫助詐欺取財罪。
二、被告以一交付金融機構帳戶資料予他人之行為，幫助詐欺集
    團詐騙如附表各編號所示之人，及幫助詐欺集團轉匯前開告
    訴人及被害人所匯入被告上開帳戶之款項以遮斷金流而逃避
    國家之追訴、處罰，係以一行為觸犯數罪名，為想像競合犯
    ，應依刑法第55條之規定，從一重論以幫助洗錢罪。　　
三、又被告基於幫助之犯意，為上開構成要件以外之行為，為幫
    助犯，爰依刑法第30條第2項之規定，按正犯之刑減輕之。
四、再被告就本案構成幫助洗錢罪之主要事實，業於偵查及法院
    審理時均已自白，依洗錢防制法第16條第2項之規定減輕其
    刑，並依刑法第70條規定遞減輕之。　　
五、臺灣臺中地方檢察署111年度偵字第19262號移送併辦部分與
    原審判決附表編號4為同一事實，另臺灣新北地方檢察署以1
    11年度偵字第12399號移送併辦部分，核與起訴書所載之犯
    罪事實具想像競合犯之裁判上一罪關係，均為起訴效力所及
    ，本院應予審究。　　　　　　  
肆、撤銷改判之理由
　㈠原審據以論科，固非無見，惟本件併辦部分（臺灣新北地方
    檢察署以111年度偵字第12399號移送併辦部分）因被告係以
    一交付上開帳戶資料予前揭詐欺集團而為幫助詐欺、洗錢犯
    行，核與本件起訴部分屬一行為觸犯數罪名之想像競合犯，
    應從一重處斷，理由已見前述，原審未及審酌，另被告雖於
    原審審理時與告訴人廖瑞坤、李玲珠達成調解，惟未依約定
    履行給付義務，量刑基礎已有變動，檢察官執此為移送併辦
    或執為上訴理由，即為有理由，原判決既有上開可議之處，
    即屬無可維持，應由本院將原審判決予以撤銷改判。
　㈡爰審酌被告已預見任意提供個人專屬性極高之金融帳戶資料
    予他人，可能遭詐欺集團成員利用為詐欺等不法犯罪之工具
    ，仍率然將上開帳戶之提款卡及密碼交付他人使用，致使上
    開帳戶終被利用為他人犯詐欺取財罪之人頭帳戶，造成被害
    人受騙而受有財產上損失，並使詐欺集團恃以實施詐欺犯罪
    暨掩飾、隱匿其資金來源、流向，使執法人員難以追查該詐
    欺集團之真實身分，造成犯罪偵查困難，幕後犯罪者得以逍
    遙法外，嚴重危害交易秩序與社會治安，間接助長詐欺集團
    詐騙他人財產犯罪，所為實有不該，且未經彌補告訴人、被
    害人犯罪所生損害，寧願繳納車貸亦不願降低自己生活需求
    來履行調解賠償事宜，犯罪後態度難認良好，犯後雖坦承部
    分犯行，兼衡其工作情況、家庭經濟及智識程度等一切情狀
    ，量處有期徒刑5月，併科罰金4萬元，並就罰金部分諭知易
    服勞役之折算標準。至沒收部分，分述如下：
　⒈被告並未實際參與本案詐欺取財正犯之犯行，檢察官亦未提
    出證據證明被告確有所得，是尚無證據證明被告有因本件幫
    助詐欺犯行而有何犯罪所得，自無犯罪所得應予宣告沒收或
    追徵之問題，附此敘明。
　⒉至洗錢防制法第18條第1項固規定：「犯第14條之罪，其所移
    轉、變更、掩飾、隱匿、收受、取得、持有、使用之財物 
    或財產上利益，沒收之；犯第15條之罪，其所收受、持有、
    使用之財物或財產上利益，亦同。」，惟被告非實際上提款
    之人，無掩飾隱匿詐欺贓款之犯行，非洗錢防制法第14條第
     1項之正犯，自無前揭規定之適用，亦附此敘明。
據上論斷，應依刑事訴訟法第369條第1項前段、第364條、第299
條第1項前段，判決如主文。　　
本案經檢察官劉異海到庭執行職務。
中　　華　　民　　國　　111 　年　　8 　　月　　10　　日
                  刑事第十二庭  審判長法　官  陳如玲
                                      法　官  蔡如惠
                                      法　官  廖建瑜
以上正本證明與原本無異。
如不服本判決，應於收受送達後20日內向本院提出上訴書狀，其
未敘述上訴之理由者並得於提起上訴後20日內向本院補提理由書
（均須按他造當事人之人數附繕本）「切勿逕送上級法院」。
                                      書記官　邵佩均　
中　　華　　民　　國　　111 　年　　8 　　月　　10　　日
附錄:本案論罪科刑法條全文
洗錢防制法第14條第1項
有第二條各款所列洗錢行為者，處七年以下有期徒刑，併科新臺
幣五百萬元以下罰金。
刑法第339條第1項
意圖為自己或第三人不法之所有，以詐術使人將本人或第三人之
物交付者，處五年以下有期徒刑、拘役或科或併科五十萬元以下
罰金。

附表（金額均為新臺幣）：
 編號 犯罪事實      證據資料  備註  告訴人／被害人 詐欺方式及時間 匯款時間 金額 匯入帳戶   1 薛欣婕 不詳詐欺集團成員於110年12月7日10時47分許，以Facebook社群軟體暱稱「Samira Kaysla」認識薛欣婕，並以Line通訊軟體佯稱可透過投資香港彩券獲利，致薛欣婕陷於錯誤，遂依指示匯款如右列所示。 110年1月25日12時27分許。 2萬元。 范姜婷之中國信託商業銀行帳號000000000000號帳戶。 彰化銀行匯款回條聯、「SamiraKaysla」之臉書個人頁面及其與薛欣婕之Line對話紀錄擷圖各1份（偵28120卷第257、259至263頁）。 臺灣新北地方檢察署檢察官110年度偵字第28120號起訴書。 2 廖瑞坤 不詳詐欺集團成員於109年10月30日某時，以通訊軟體Line暱稱「陳文傑」與廖瑞坤聯繫，佯稱可合作電商生意，致廖瑞坤陷於錯誤，遂依指示匯款如右列所示。 110年1月22日10時18分許。 3萬元。 同上。 ATM匯款交易明細1張（見偵36926卷第167頁）。 臺灣新北地方檢察署檢察官110年度偵字第36926號併辦意旨書。 3 葉淡英 不詳詐欺集團成員於109年9月28日某時以Facebook社群軟體認識葉淡英，並以通訊軟體Line暱稱「張浩宇」邀請葉淡英加入「香港交易所客服中心」群組，並佯稱依群組中人員指示投資，可獲報酬，致葉淡英陷於錯誤，遂依指示匯款如右列所示。 110年1月25日10時30分許。 17萬元。 同上。 郵政跨行匯款申請書1紙、香港期貨交易所有限公司投資戶口申請表、「張浩宇」之大頭貼相片、葉淡英與「香港交易所客服中心」之Line對話紀錄擷圖各1份（見偵41997卷第123、129至131、133至134頁）。 臺灣新北地方檢察署檢察官110年度偵字第41997號併辦意旨書。 4 李玲珠 不詳詐欺集團成員於109年8月以交友軟體暱稱「黃登全」聯繫李玲珠，佯稱可透過線上博奕遊戲獲利，致李玲珠陷於錯誤，遂依指示匯款如右列所示。 110年1月22日11時1分許。 36萬3,500元。 同上。 澳門威尼斯人之網站擷圖、李玲珠與「王富春」之Line對話紀錄、新光銀行國內匯款申請書各1份（見偵45944卷第73、74至98、111頁） 臺灣新北地方檢察署檢察官110年度偵字第45944號移送併辦意旨書。 5 徐豫淩 不詳詐欺集團成員於109年12月22日某時以交友軟體SweetRing暱稱「楊小條」認識徐豫淩，並透過通訊軟體Line佯稱可依其指示操作「金華基金」獲利，致徐豫淩陷於錯誤，遂依指示匯款如右列所示。 110年1月20日1時41分許、同年月24日7時15分許。 2萬1,000元、2萬元。 同上。 徐豫凌與金華基金客服之對話紀錄擷圖、國泰華商業銀行匯出匯款憑證、網路銀行轉帳交易明細各1份（偵20590卷第39至57頁）。 臺灣新北地方檢察署檢察官110年度偵字第3415、3416、3417、3419、3420、3421、3422、3424號併辦意旨書。 6 張雅萍 不詳詐欺集團成員於109年11月16日0時14分許，以交友軟體SweetRing暱稱「林錦佑」認識張雅萍，並介紹香港拍賣行邀請張雅萍幫忙競標法拍屋，致張雅萍陷於錯誤，遂依指示匯款如右列所示。 110年1月28日13時53分許。 14萬1,500元。 同上。 臺灣銀行匯款申請書回條聯、張雅萍之匯款資料、詐騙集團提供之司法拍賣同意書、拍賣成交確認書、詐騙電話來電紀錄各1份（見偵21818卷第57、59至61、63頁）。 同上。 7 王孟琦 不詳詐欺集團成員於109年12月13日12時54分許，以Facebook社群軟體暱稱「林誠」認識王孟琦，並以Line通訊軟體佯稱需借錢還債，致王孟琦陷於錯誤，遂依指示匯款如右列所示。 110年1月25日9時54分許。 4萬7,600元 同上。 網路銀行轉帳交易明細、詐騙集團提供之范姜婷帳號、詐騙公司地址及資料、「誠」之Line頭貼各1份（見偵21818卷第33、34至35、37頁） 同上。 8 鄭如絜 不詳詐欺集團成員於109年6月，以Facebook社群軟體社團張貼租屋訊息，鄭如絜以Line通訊軟體聯繫暱稱「林詩珊」之人，「林詩珊」便介紹投資平台予鄭如絜，並佯稱可透過暱稱「王老師」之指示操作獲利，致鄭如絜陷於錯誤，遂依指示匯款如右列所示。 110年1月28日13時27分許、28分許、14時38分許。 5萬、5萬、10萬元。 同上。 國內匯款申請書、網路銀行轉帳交易明細、鄭如絜與「客服018號」、「林詩珊」、「王老師」之Line對話紀錄擷圖各1份（偵24957卷第51、53至55、57至65、67至73、75至79頁）。 同上。 9 曾玉珠 不詳詐欺集團成員於109年12月29日前某時，以曾玉珠Facebook社群軟體暱稱「林逸陽」之好友向其介紹網路博弈平台，並佯稱可投資獲利，致曾玉珠陷於錯誤，遂依指示匯款如右列所示。 110年1月22日13時58分許。 19萬1,000元。 同上。 曾玉珠與「拉斯維加斯客服官方號」之Line對話紀錄擷圖1份（見偵26705卷第101至111頁） 同上。 10 李昭玲 不詳詐欺集團成員於10年11月，以Instagram社群軟體暱稱「龍浩宇」認識李昭玲，並佯稱可透過投資嘉盛國際貨幣交易平台獲利，致李昭玲陷於錯誤，遂依指示匯款如右列所示。 110年1月27日21時31分許、21時49分許。 5萬、5萬元。 同上。 網路銀行轉帳交易明細1份（見偵29571卷第17至23頁）。 同上。 11 謝富華 不詳詐欺集團成員於110年1月14日20許，以交友軟體Pairs暱稱「浩瀚星辰43（歲）新竹縣」認識謝富華，並佯稱可依其指示操作威尼斯彩票押注獲利，致謝富華陷於錯誤，遂依指示匯款如右列所示。 110年1月28日10時28分許。 2萬1,580元。 同上。 網路銀行轉帳交易明細1張、謝富華與「面善」、威尼斯彩票客服人員之Line對話紀錄擷圖1份（見偵30627卷第49、70至97頁）。 同上。 12 楊張彗 不詳詐欺集團成員於109年12月26日13時許，以Facebook社群軟體暱稱「李萬里」認識楊張彗，並以Line通訊軟體佯稱可透過投資獲利，致楊張彗陷於錯誤，遂依指示匯款如右列所示。 110年1月28日13時13分許。 29萬元。 同上。 郵政跨行匯款申請書1張（見偵30669卷第65頁）。 同上。 13 謝惠美 不詳詐欺集團成員於110年1月11日某時，以通訊軟體Line暱稱「風繼續吹」與謝惠美聯繫，佯稱可投資香港恆生指數獲利，致謝惠美陷於錯誤，遂依指示匯款如右列所示。 110年1月25日10時40分許。 30萬元。 同上。 郵政跨行匯款申請書1張、謝惠美與「風繼續吹」之Line對話紀錄擷圖、詐騙電話來電紀錄擷圖各1份（見偵33056卷第51、57至59頁）。 同上。 14     王藝樺 不詳詐欺集團成員於110年1月27日某時，與王藝樺聯繫，佯稱可投資獲利，致王藝樺陷於錯誤，遂依指示匯款如右列所示。 110年1月27日 30萬元 同上 王藝樺報案資料、中國信託銀行存簿內頁（交易記錄）、王藝樺與「浙江李宏偉商人8/7 」之Line對話紀錄擷圖、王藝樺與「超級管理員」之對話紀錄擷圖/（偵12399 卷第61-91頁） 同上